【裁判字號】    90,毒抗,321
【裁判日期】    900815
【裁判案由】    聲請強制戒治
【裁判全文】
臺灣高等法院臺中分院刑事裁定                      九十年度毒抗字第三二一號
    抗  告  人
    即  被  告  甲○○
右抗告人因違反毒品危害防制條例案件，經檢察官聲請強制戒治，不服臺灣臺中地方
法院中華民國九十年四月九日第一審裁定（九十年度毒聲字第一七四四號，聲請案號
：台灣台中地方法院檢察署九十年度聲戒字第三二一號、九十年度毒偵字第一○五號
），提起抗告，本院裁定如左：
      主  文
抗告駁回。
      理  由
一、按犯毒品危害防制條例第十條之罪，經觀察、勒戒後，無繼續施用毒品之傾向者
    ，應由檢察官為不起訴之處分；有繼續施用毒品之傾向者，由檢察官聲請法院裁
    定令入戒治處所施以強制戒治，其期間為一年，毒品危害防制條例第二十條第二
    項定有明文。又依前項規定為不起訴之處分後，五年內再犯第十條之罪，經觀察
    、勒戒後，認有繼續施用毒品之傾向或三犯以上者，不適用前項之規定。但應由
    檢察官聲請法院裁定先令入戒治處所施以強制戒治，復為同法第二十條第三項所
    明定，合先敘明。
二、本件抗告意旨略以：抗告人即被告甲○○（以下稱被告）曾犯麻藥罪經勒戒後，
    獲不起訴處分，而後按時接受不定期尿液檢驗，從不逾時，惟民國八十九年十月
    中旬因感冒，服用感冒藥水多日，而於八十九年十月二十四日接獲驗尿通知，被
    告依通知時間前往台中縣警察局霧峰分局接受尿液採驗，未料於八十九年十一月
    三日檢驗被告尿液呈安非他命陽性反應。被告於八十八年經勒戒後，即痛改前非
    ，從來不曾再施用毒品，也依通知不定期接受尿液採驗，而因感冒服用感冒藥水
    多日，尿液呈陽性反應，並非施用毒品。被告亦親自到中山醫院再次尿液檢驗，
    其結果是呈陰性反應，足證被告絕無施用毒品。八十九年十月間，被告因工作操
    勞而感冒，乃向藥局購買友露安等成藥治病，若非檢驗錯誤，即是被告因服用成
    藥致產生陽性反應，被告確實並無再犯施用安非他命之行為。請求查明八十九年
    十月月二十四日下午二時四十分許，被告於台中縣警察局霧峰分局採尿室所採集
    之尿液樣本，與嗣後送往私立中山醫學院附設孫中山紀念醫院檢驗之樣本，是否
    有錯置之情況。請求檢驗被告所服用之感冒藥水之化學成分，查證其服用後是否
    將造成尿液呈顯陽性反應云云。
三、經查被告前因施用第二毒品安非他命案件，先後經原審法院依台灣台中地方法院
    檢察署檢察官之聲請，二次裁定應送勒戒所觀察、勒戒，惟被告經送勒戒所觀察
    、勒戒二次後，均認無繼續施用毒品之傾向，經台灣台中地方法院檢察署檢察官
    於八十八年十二月二日以八十八年度毒偵字第一九八三號、於八十九年二月十八
    日以八十九年度毒偵字第一一六二號為不起訴處分二次在案，有不起訴處分書二
    件附卷可稽。復又於八十九年十月二十四日下午二時四十分許回溯七十二小時內
    之某時點起，在不詳地點施用第二級毒品安非他命，為警於八十九年十月二十四
    日下午二時四十分許，在台中縣警察局霧峰分局採尿室辦理定期採驗尿液，經送
    私立中山醫學院附設孫中山紀念醫院檢驗，於八十九年十一月三日檢驗出被告尿
    液中呈甲基安非他命陽性反應，有被告之尿液檢驗報告附卷足憑。被告係屬三犯
    ，原審裁定強制戒治之處分，並無不當。被告抗告意旨雖否認有施用第二級毒品
    安非他命情事，並請求查明尿液樣本是否有錯置之情況，惟查其尿液既係當場封
    瓶，有警訊筆錄在卷可按。且警局所製作之採尿名冊、送驗紀錄表與驗尿報告所
    記載之編號，均相符合，並無錯置之情事。又被告請求查明其所服用之成藥友露
    安液、明通治痛丹，服用後是否會呈甲基安非他命陽性反應，經本院送請行政院
    衛生署管制藥品管理局鑑定結果，該局九十年八月七日管檢字第九七二五○號函
    覆，經查行政院衛生署許可證處方，該二種藥品均不含安非他命、甲基安非他命
    ，或可代謝成安非他命、甲基安非他命之成分，故服用後均不致檢出如私立中山
    醫學院附設孫中山紀念醫院藥物濫用檢測中心所示之安非他命或甲基安非他命陽
    性結果，有該函附卷可稽。綜上所述，原審裁定，於法並無不合，本件抗告為無
    理由，應予駁回。
四、據上論斷，應依刑事訴訟法第四百十二條，裁定如主文。
中      華      民      國    九十      年      八      月    十五      日
                              臺灣高等法院臺中分院刑事第五庭
                                    審判長法  官  袁  從  楨
                                          法  官  姚  勳  昌
                                          法  官  郭  同  奇
右正本證明與原本無異。
不得抗告。
                                          書記官  康  孝  慈
中      華      民      國    九十      年      八      月    十五     日
                                                                       Ｒ


司法院資訊處製作；財團法人民間司法改革基金會備份。
